# 关于法定盈余公积的疑问

提问人：安好 时间：2018-08-01 08:35:11
请教陈版及各位：按照公司法第一百六十六条 “公司分配当年税后利润时，应当提取利润的百分之十列入公司法定公积金。公司法定公积金累计额为公司注册资本的百分之五十以上的，可以不再提取。公司的法定公积金不足以弥补以前年度亏损的，在依照前款规定提取法定公积金之前，应当先用当年利润弥补亏损。” 具体到会计处理有如下疑问： 1.公司法中“公司的法定公积金不足以弥补以前年度亏损的，在依照前款规定提取法定公积金之前，应当先用当年利润弥补亏损”，会计上是否要求有未弥补亏损就必须做盈余公积补亏的账务处理。因为如果账面的盈余公积不转销，“公司法定公积金累计额为公司注册资本的百分之五十以上的，可以不再提取”这个要求就更容易满足，如果盈余公积相对提多了，可分配的利润就相对少了。 2.如果法定盈余公积在资产负债表日后作提取账务处理，是否要作为日后调整事项处理。 谢谢！

回答人：chenyiwei
1 、如果期初未分配利润为负数，而本期净利润为正，则首先以本期净利润全部或部分弥补亏损，此时不需要将法定盈余公积转为未分配利润。如果要将法定盈余公积转回未分配利润的，必须由公司股东会作出决议，在未作出决议前不能进行该项会计处理。 2 、法定盈余公积的提取一般体现在利润形成当年的报表中，也就是看作调整事项。

提问人：安好 时间：2018-08-02 09:14:49
各位好，百度上有一种说法，按照公司法第一百六十六条 “......公司的法定公积金不足以弥补以前年度亏损的，在依照前款规定提取法定公积金之前，应当先用当年利润弥补亏损。”举个例子说明一下： 公司 2008 年净利 200 万，法定公积金10%计提即 20 万元 2009 年净利 300 万，法定公积金 30 万元。 2010 年亏损 60 万，法定公积金弥补 50 万，还有 10 万没有弥补。 2011 年净利 100 万，先弥补以前年度亏损 10 万，按 90 万元计提公积金 9 万元。 不过会计上好像没见过这样的处理，更多是 2011 年的净利 100 万弥补以前年度亏损 60万，然后按 40 万计提盈余公积 4 万元。 我想知道是两种做法都可以，还是必须按哪一种做法？谢谢！

回答人：chenyiwei
按后一种通常做法处理。